【裁判字號】    90,上易,417
【裁判日期】    900105
【裁判案由】    違反就業服務法
【裁判全文】
臺灣高等法院臺中分院刑事判決                      九十年度上易字第四一七號
    上  訴  人
    即  被  告  甲○○
    選任辯護人  洪錫欽
右上訴人因違反就業服務法案件，不服臺灣臺中地方法院八十九年度易字第三七五一
號，中華民國九十年一月五日第一審判決（起訴案號：臺灣臺中地方法院檢察署八十
九年度偵字第一六五六二號），提起上訴，本院判決如左：
    主  文
上訴駁回。
    事實及理由
一、本案經本院審理結果，認第一審判決認事用法及量刑均無不當，應予維持，並引
    用第一審判決書記載之事實、證據及理由（如附件）。
二、上訴人即被告甲○○（以下稱被告）在本院未提出其他有利之證據及辯解，其上
    訴無理由，應予駁回。又本件事証明確，選任辯護人聲請傳喚證人黃欽瑞等四人
    ，以證明被告在八十八年十月二十一日前，因九二一大地震均在埔里鎮從事救災
    看護之工作，不可能為本件非法媒介外勞之行為云云，經核為無必要，併此敘明
    。
三、據上論斷，應依刑事訴訟法第三百七十三條、第三百六十八條，判決如主文。
本案經檢察官丙○○到庭執行職務。
中       華       民       國   九  十    年     五      月    八       日
                                臺灣高等法院臺中分院刑事第十庭
                                      審判長法  官  林  照  明
                                            法  官  李  寶  堂
                                            法  官  蕭  廣  政
右正本證明與原本無異。
不得上訴。
                                            書記官  黃  禎  祥
中       華       民       國   九  十    年     五      月    十       日
                                                                        Ｋ
附件：
臺灣臺中地方法院刑事判決                        八十九年度易字第三七五一號
    公  訴  人  臺灣臺中地方法院檢察署檢察官
    被      告  甲○○  女四十三歲（民國○○○年○月○○日生）
                        住臺中市○區○○街二一巷十五號二樓
                        居臺中市○○○路七八七號十二樓之二
                        身分證統一編號：Ｚ000000000號
    選任辯護人  洪錫欽律師
右列被告因違反就業服務法案件，經檢察官提起公訴（八十九年度偵字第一六五六二
號），本院判決如左：
    主  文
甲○○意圖營利違反任何人不得媒介外國人非法為他人工作之規定，處有期徒刑參月
，如易科罰金，以參佰元折算壹日。
    事  實
一、緣乙○○（業經本院以八十九年度易字第一三五八號判處罰金二萬元，緩刑三年
    確定）係址設臺中市南屯區○○○路○段六六八號四樓之一「上裕飼料有限公司
    」（以下簡稱上裕飼料公司）之負責人，因其公公年邁，且患有腎臟病，需人照
    料，遂於民國（下同）八十八年十月間，透過其友人趙多儉介紹認識自稱「谷懷
    琳」之甲○○，並委由甲○○媒介外籍幫傭。甲○○明知外國人未經雇主申請許
    可，不得在中華民國境內工作，竟意圖營利，於民國（下同）八十八年十月下旬
    某日，偕同由他人申請許可聘僱而擅自逃逸之菲律賓國籍女子ＰＡＳＣＵＥＬ
    ＭＡＲＹ  ＡＮＮ  ＶＡＲＧＡＳ（中文譯名瑪莉安，原雇主為孫廖美和）前往
    上址上裕飼料公司後，即在臺中市南屯區○○○路○段十六號住處兼倉庫，非法
    為乙○○從事炊事、打掃等工作，甲○○並因之向乙○○收取新臺幣（下同）二
    萬元之仲介費。嗣於八十八年十二月三十日二十三時許，上開菲律賓國籍女子在
    臺中市○○區○○路與福上巷口為警查獲後，經乙○○供述上情，始循線查獲。
二、案經乙○○告發由臺灣臺中地方法院檢察署檢察官偵查起訴。
    理  由
一、訊據被告甲○○矢口否認有為上開犯行，辯稱：伊於八十八年八月底，因趙多儉
    之請託，曾介紹一名叫「美安」的本國人予乙○○，但因與乙○○就工作內容等
    問題，沒有談成，當天即與「美安」一同離去，且伊當時僅從事看護、安養之工
    作，並未從事介紹外籍勞工之工作云云。惟查：
（一）上開事實業據乙○○於偵查及本院審理中指述明確，另證人即當時任職於上裕
      飼料公司會計之李麗鳳於本院審理時結證稱：當初是證人趙多儉幫其老闆乙○
      ○介紹被告要雇用外籍勞工，趙多儉有說過被告專門幫人介紹外籍勞工，被告
      帶「美安」（即瑪莉安）來時，伊有在場，一看即知是外國人，皮膚黑黑的，
      不太會說中文等語（見本院八十九年十一月二十日訊問筆錄）；另證人趙多儉
    於偵查中亦證稱：伊當初介紹被告予乙○○，是因乙○○之公公有病須聘外勞
      照顧，當初之所以介紹被告予乙○○之目的就是要介紹外勞（見偵查卷第四十
      八頁正面）；於本院審理時亦證稱：伊係在九二一大地震後始介紹被告予乙○
      ○（見本院八十九年十二月八日訊問筆錄）等語明確，並有指認口卡片影本、
      護照影本、外僑居留口卡及外僑出入境資料檔查詢報表附卷足稽。
（二）雖證人鄒漢明於本院審理時陳稱：伊在九二一之前曾載同被告與「美安」至乙
      ○○所經營之上裕飼料公司，但當日伊就將「美安」與被告載離開該公司，且
      「美安」看起來不像外國人云云。然證人鄒漢明於本院審理亦曾陳稱：「她（
      即「美安」）上我的車有用國語問侯我，但是很短，大概像你好嗎這種話，因
      為不認識她，所以沒和她寒暄，當時她坐後座，所以就沒再注意她」（見本院
      八十九年十二月八日訊問筆錄），另參諸證人鄒漢明於偵查中就是否曾載同「
      美安」離去一事，供詞反覆，無法確定等情，足見證人鄒漢明因當日未與「美
      安」接觸、交談，且時隔一年餘，實無法確認「美安」之人是否為外籍勞工，
      及是否於當日載其與被告一同離去，是其上開證言不足為對被告有利之認定。
      是本件事證明確，被告犯行洵堪認定，應依法論科。
二、被告甲○○媒介上開菲律賓國籍女子為乙○○工作，而向乙○○收取二萬元之仲
    介費用，其自有營利之意圖甚明。是核被告所為，係違反就業服務法第五十六條
    之規定，而犯同法第五十九條第二項之罪。爰審酌被告之犯罪動機、目的、手段
    、品性，犯罪所生損害，及所媒介外國人之人數，暨犯罪後仍飾詞狡卸，顯無悔
    意等一切情狀，量處如主文所示之刑，並諭知易科罰金之折算標準，以示懲儆。
據上論斷，應依刑事訴訟法第二百九十九條第一項前段，就業服務法第五十六條、第
五十九條第二項、刑法第十一條、第四十一條，罰金罰鍰提高標準條例第二條，判決
如主文。
中      華      民      國    九十    年      一      月      五      日
                              臺灣臺中地方法院刑事第二庭
                                      法  官  劉  麗  瑛
右正本證明與原本無異。
如不服本判決，應於送達後十日內向本院提出上訴狀 （須附繕本） ，上訴於臺灣高
法院臺中分院。
                                      書記官
中      華      民      國    九十    年  一      月      五      日
附錄論罪科刑法條
就業服務法第五十六條
任何人不得媒介外國人非法為他人工作。
就業服務法第五十九條第二項
意圖營利而犯前項之罪者，處三年以下有期徒刑、拘役或科或併科新臺幣六十萬元以
下罰金。


司法院資訊處製作；財團法人民間司法改革基金會備份。
